# 会计师事务所职业道德准则

提问人：ftrelhkt33 时间：2010-10-26 12:47:15
哪位大师有会计师事务所职业道德准则?希望提供一下?

回答人：chenyiwei
回复 楼主 ftrelhkt33 的帖子视野法规库里应当有。搜索“中国注册会计师职业道德守则”即可。